臺灣高雄地方法院刑事判決　　　　　　　100年度易字第852號
公　訴　人　臺灣高雄地方法院檢察署檢察官
被　　　告　許騰輝
　　　　　　歐敏智
上　1　 人
選任辯護人　顏宏斌律師
上列被告因詐欺等案件，經檢察官提起公訴（97年度偵字第1640
3號），本院依簡式審判程序判決如下：
    主  文
許騰輝犯如附表一、二所示之罪，均累犯，各處如附表一、二所
示之刑（主刑及從刑）。有期徒刑部分，應執行有期徒刑貳年陸
月，如易科罰金，以新臺幣壹仟元折算壹日，扣案如附表四所示
之物，均沒收。
歐敏智犯如附表一、二所示之罪，各處如附表一、二所示之刑（
主刑及從刑）。有期徒刑部分，應執行有期徒刑貳年，如易科罰
金，以新臺幣壹仟元折算壹日，扣案如附表四所示之物，均沒收
。
    事  實
一、許騰輝曾因違反麻醉藥品管理條例、肅清煙毒條例等案件，
    經臺灣高等法院高雄分院以民國81年度上訴字第2065號判決
    判處有期徒刑3 月、3 年6 月，應執行有期徒刑3 年8 月確
    定。另因詐欺案件，經本院以82年度易字第4958號判決判處
    有期徒刑1 年6 月確定，上開3 罪所處之刑，經本院以83年
    度聲字第148 號裁定定應執行有期徒刑5 年1 月確定。又因
    違反肅清煙毒條例案件，經本院以82年度訴字第4729號判決
    判處有期徒刑3 年4 月確定，於85年1 月6 日縮短刑期假釋
    出監。假釋期間復因違反麻醉藥品管理條例、肅清煙毒條例
    等案件，經臺灣高等法院高雄分院以86年度上訴字第2 號判
    決判處有期徒刑4 月、3 年6 月，應執行有期徒刑3 年8 月
    確定。再因違反肅清煙毒條例案件，經本院以86年度訴字第
    3482號判決判處有期徒刑4 年2 月（於後述假釋期間，中華
    民國九十六年罪犯減刑條例生效施行，視為減刑2 年1 月）
    確定。嗣經撤銷假釋，於86年12月29日入監執行殘刑4 年10
    月20日，並接續執行上開刑期，於95年3 月17日縮短刑期假
    釋出監，於97年5 月5 日保護管束期滿視為執行完畢。
二、許騰輝、歐敏智自97年（起訴書誤載為98年）5 月間某日起
    ，先後參與姓名、年籍不詳綽號「王仔」之成年男子為首之
    不法集團，而與姓名、年籍不詳綽號「王仔」之成年男子、
    自稱「陳小姐」之成年女子及該不法集團其他不詳姓名成年
    人，共同基於意圖為自己不法所有及重利之犯意聯絡，由「
    王仔」策劃並指示其他集團成員執行電話詐騙事宜，「陳小
    姐」負責刊登貸款之廣告，貸款予急需用錢之不特定人，收
    取與原本顯不相當之重利，而要求貸款人簽發本票及提供金
    融機構帳戶之存摺、金融卡（含密碼）供為擔保，再以取得
    之金融機構帳戶作為詐欺匯款之工具，許騰輝、歐敏智則以
    日薪新台幣1,000 元之代價受雇於「王仔」，依「王仔」指
    示，與集團中之其他成員負責將借款交予借款人，並要求借
    款人簽發本票、提供金融帳戶存摺、提款卡、密碼等作為擔
    保，及擔任車手與集團成員共同負責領取被害人匯入人頭帳
    戶內之詐欺款項，而共同為附表一所示之詐欺犯行（其中編
    號5 為未遂）及附表二所示之重利犯行。嗣於97年6 月6 日
    14時10分許，在高雄市鳳山區（改制前為高雄縣鳳山市）鳳
    山火車站前為警查獲，並扣得「王仔」所有，交予許騰輝、
    歐敏智，分別供作前揭犯行聯絡所用之門號0000000000號、
    0000000000號行動電話各1 支（均含SIM 卡1 枚）；歐敏智
    所有供重利犯行所用之筆記本1 本，而查悉上情。
三、案經吳貞霓、蔡羽微、張簡素、吳偉雄、蔡宛柳、吳建興
    、蘇郁婷、蘇怡潔、陳雅甄、楊婷媛、傅怡芬訴由高雄市政
    府警察局（改制前為高雄縣政府警察局）鳳山分局移送臺灣
    高雄地方法院檢察署檢察官偵查起訴。
    理  由
一、本件被告許騰輝、歐敏智所犯均係死刑、無期徒刑、最輕本
    刑為3 年以上有期徒刑以外之罪，其等於準備程序中，就被
    訴事實均為有罪之陳述，經本院告知簡式審判程序之旨，並
    聽取檢察官、被告及辯護人之意見後，合議庭裁定由受命法
    官獨任進行簡式審判程序，合先敘明。
二、上開事實，業據被告許騰輝、歐敏智於本院審理時坦承不諱
    （見易字卷第172 至173 頁），並有如附表三所示之證據可
    參，足認被告2 人之任意性自白，均與事實相符，堪以採信
    。從而，本件事證明確，被告2 人之犯行，均堪認定，應依
    法論科。
三、按共同實施犯罪行為之人，在合同意思範圍以內，各自分擔
    犯罪行為之一部，相互利用他人之行為，以達其犯罪之目的
    者，即應對於全部所發生之結果，共同負責；且共同正犯之
    意思聯絡，原不以數人間直接發生者為限，即有間接之聯絡
    者，亦包括在內，如甲分別邀約乙、丙犯罪，雖乙、丙間彼
    此並無直接之聯絡，亦無礙於其為共同正犯之成立（最高法
    院28年上字第3110號、77年臺上字第2135號判例意旨參照）
    。而電話詐騙此一新型社會犯罪型態，自收購人頭帳戶、撥
    打電話實施詐騙、指定被害人匯款帳戶、自人頭帳戶提領款
    項、取贓分贓、放款等階段，乃係需由多人縝密分工方能完
    成之集團性犯罪。本件被告許騰輝、歐敏智均自97年5 月間
    某日起，加入上開以「王仔」為首之電話詐騙集團，分擔提
    領詐欺款項、放款及收取存摺、提款卡或其他擔保品之事實
    ，業據被告2 人於本院審理中坦承不諱，其等之行為，使該
    集團之詐騙利益得以確保，被告2 人並因此一行為分工享有
    利益分配，顯係基於正犯之犯意共同參與該集團之運作，而
    屬該集團縝密分工之一環，無論被告2 人與該集團成員之犯
    意聯絡，係直接發生或間接發生，均應認自其等就附表一、
    二所示各次詐欺取財、詐欺取財未遂及重利之犯行，均各屬
    相互利用該集團成員之行為，以達共同詐欺及重利之目的，
    應負共同正犯之責無訛。是核被告許騰輝、歐敏智所為，均
    係犯如附表一、二「所犯法條」欄所示之罪名。被告2 人已
    著手於附表一編號5 所示詐欺犯罪行為之實施，而未詐得他
    人財產之結果，為未遂犯，均酌依刑法第25條第2 項規定，
    減輕其刑，檢察官認此部分之犯行應構成刑法第339  條第1
    項之詐欺取財罪，尚有未合。被告2 人與「王仔」所屬集團
    員於附表一編號7 、11所示詐欺取財犯行，各係對於同一被
    害人為數次詐騙行為，均各係同時同地或密切接近之時地實
    施，各行為之獨立性薄弱，依一般社會通念，應評價為數個
    舉動之接續進行，均為接續犯，應各論以一罪。被告2 人與
    姓名年籍不詳綽號「王仔」之成年男子、自稱「陳小姐」之
    成年女子及該不法集團其他不詳姓名成年人間，有犯意聯絡
    及行為分擔，均應論以共同正犯。被告2 人所犯上開13罪，
    犯意各別、行為互殊，應分論併罰。又被告許騰輝有事實欄
    所述之前科紀錄及執行情形，此有臺灣高等法院被告前案紀
    錄表在卷可佐，其於受有期徒刑之執行完畢後5 年以內故意
    再犯有期徒刑以上之13罪，均為累犯，應依刑法第47條第1
    項之規定，加重其刑，並就附表一編號5 所示之犯行，先加
    而後減之。
四、本院審酌被告許騰輝、歐敏智均正值壯年，不思以己力賺取
    財物，竟加入以「王仔」為首之電話詐騙及重利集團，負責
    提領詐騙款項、放款及收取存摺、提款卡等物，詐得如附表
    一所示被害人之財物（其中編號5 為未遂），尚未賠償前揭
    被害人之損害，對於社會經濟秩序危害非輕，且上開放貸金
    錢之舉，實已影響金融、交易秩序之安定，且可能導致借款
    人因受債務壓迫而衍生其他社會問題，實應給予相當制裁；
    另考量被告2 人非居於該集團之關鍵地位，犯後終能坦承犯
    行，態度均尚稱良好，參與該集團之期間非長、獲取不法利
    益及收取之利息尚屬不多等一切情狀，分別量處如附表一、
    二主文欄所示之刑及諭知易科罰金之折算標準，並依刑法第
    51條第5 款之規定，就量處有期徒刑部分之刑，分別定其等
    應執行之刑及依刑法第41條第8 項之規定，諭知易科罰金之
    折算標準，以資懲儆。扣案如附表四編號1 、2 所示之行動
    電話，均係「王仔」所有，交予被告歐敏智或許騰輝，供附
    表一、二所示犯行使用；附表四編號3 所示之筆記本，係被
    告歐敏智所有，供附表二所示犯行使用，業據被告2 人於本
    院審理中坦認不諱，爰依刑法第38條第1 項第2 款及本於共
    犯責任共同分擔理論，分別於被告2 人犯行之主文項下，宣
    告沒收。至扣案如附表五所示之物，或非被告2 人所有，或
    雖被告2 人所有，惟無證據證明與本件犯罪有關，爰均不予
    宣告沒收。
據上論斷，應依刑事訴訟法第273 條之1 第1 項、第284 條之1
、第299 條第1 項前段，刑法第28條、第25條第2 項、第339 條
第1 項、第3 項、第47條第1 項、第41條第1 項前段、第8 項、
第51條第5 款、第38條第1 項第2 款，刑法施行法第1 條之1 ，
判決如主文。
本案經檢察官張媛舒到庭執行職務。
中    華    民    國   100    年    12    月    21    日
                  刑事第五庭    法  官  方錦源
以上正本證明與原本無異。
如不服本判決應於收受判決後10日內向本院提出上訴書狀，並應
敘述具體理由。其未敘述上訴理由者，應於上訴期間屆滿後20日
內向本院補提理由書(均須按他造當事人之人數附繕本)「切勿逕
送上級法院」。
中    華    民    國   100   年    12    月    21    日
                                書記官  王珮樺
附表一
┌──┬────┬───────┬─────────────┬────────────┐
│編號│被害人  │詐騙時間    │詐騙方式/所犯法條         │主文                    │
│    │        │匯款時間    │                          │                        │
│    │        │匯款帳戶    │                          │                        │
│    │        │匯款金額    │                          │                        │
├──┼────┼───────┼─────────────┼────────────┤
│ 1  │吳建興  │97年5 月26日│該詐欺集團成員假冒「台中市│許騰輝共同犯詐欺取財罪，│
│    │（告訴）│  13時許      │刑大偵一組」名義，撥打電話│累犯，處有期徒刑陸月，如│
│    │        │97年5 月26日│予吳建興，佯稱：其住處電話│易科罰金，以新臺幣壹仟元│
│    │        │  13時許      │遭人以0000000000號偷轉接出│折算壹日，扣案如附表四編│
│    │        │彰化銀行南台│去，須依指示去銀行匯款云云│號1 、2 所示之物品，均沒│
│    │        │  南分行644051│，致吳建興陷於錯誤，至新北│收。                    │
│    │        │  273699號（戶│市中和區（改制前為臺北縣中│歐敏智共同犯詐欺取財罪，│
│    │        │  名：郭宇傑）│和市○○○路○段45號彰化銀│處有期徒刑伍月，如易科罰│
│    │        │620,000元   │行，依指示匯款。          │金，以新臺幣壹仟元折算壹│
│    │        │              ├─────────────┤日，扣案如附表四編號1 、│
│    │        │              │刑法第339 條第1 項之詐欺取│2 所示之物品，均沒收。  │
│    │        │              │財罪                      │                        │
├──┼────┼───────┼─────────────┼────────────┤
│ 2  │蘇郁婷  │97年5 月27日│該詐欺集團某不詳成員撥打電│許騰輝共同犯詐欺取財罪，│
│    │（告訴）│  21時許      │話予蘇郁婷，佯稱：其先前電│累犯，處有期徒刑肆月，如│
│    │        │97年5月27日2│視購物付款方式被設定為分期│易科罰金，以新臺幣壹仟元│
│    │        │  2時12分許   │付款，須依指示操作以取消分│折算壹日，扣案如附表四編│
│    │        │遠東銀行中正│期付款云云，致蘇郁婷陷於錯│號1 、2 所示之物品，均沒│
│    │        │  分行第805-01│誤，至高雄市○○○路104號 │收。                    │
│    │        │  000000000000│郵局裝設之ATM，依指示操作 │歐敏智共同犯詐欺取財罪，│
│    │        │  6號（戶名： │而匯款。                  │處有期徒刑月，如易科罰│
│    │        │  吳懋奇）    ├─────────────┤金，以新臺幣壹仟元折算壹│
│    │        │16,626元    │刑法第339 條第1 項之詐欺取│日，扣案如附表四編號1 、│
│    │        │              │財罪                      │2 所示之物品，均沒收。  │
├──┼────┼───────┼─────────────┼────────────┤
│ 3  │張簡素│97年5 月29日│該詐欺集團某不詳女子假冒「│許騰輝共同犯詐欺取財罪，│
│    │（告訴）│13時10分前某時│新店郵局員工」，撥打電話予│累犯，處有期徒刑伍月，如│
│    │        │97年5 月29日│張簡素，佯稱：有人要盜領│易科罰金，以新臺幣壹仟元│
│    │        │  13時10分許  │你郵局帳戶內之存款云云，復│折算壹日，扣案如附表四編│
│    │        │高雄銀行灣內│由某不詳男子佯稱：你郵局帳│號1 、2 所示之物品，均沒│
│    │        │  分行第214210│號遭冒用，須將存款轉移至另│收。                    │
│    │        │  633545號帳戶│一帳戶內云云，致張簡素陷│歐敏智共同犯詐欺取財罪，│
│    │        │  （戶名：廖德│於錯誤，至高雄市前鎮區民權│處有期徒刑肆月，如易科罰│
│    │        │  明）        │二路高雄銀行前鎮分行裝設之│金，以新臺幣壹仟元折算壹│
│    │        │110,000元   │ATM 依指示操作而匯款。    │日，扣案如附表四編號1 、│
│    │        │              ├─────────────┤2 所示之物品，均沒收。  │
│    │        │              │刑法第339 條第1 項之詐欺取│                        │
│    │        │              │財罪                      │                        │
├──┼────┼───────┼─────────────┼────────────┤
│ 4  │吳貞霓  │97年5月31日 │該詐欺集團某不詳成員假冒「│許騰輝共同犯詐欺取財罪，│
│    │（告訴）│  14時30分許  │興奇科技客服人員」，撥打電│累犯，處有期徒刑肆月，如│
│    │        │97年5月31日 │話予吳貞霓，佯稱：你在雅虎│易科罰金，以新臺幣壹仟元│
│    │        │  15時30分許  │奇摩網路購物轉帳設定錯誤，│折算壹日，扣案如附表四編│
│    │        │華南銀行中壢│須至ATM重新操作云云，致吳 │號1 、2 所示之物品，均沒│
│    │        │  分行第241200│貞霓陷於錯誤，至屏東縣屏東│收。                    │
│    │        │  658441號帳戶│市○○路36號華南銀行裝設之│歐敏智共同犯詐欺取財罪，│
│    │        │ （戶名：李勇 │ATM依指示操作而匯款。     │處有期徒刑月，如易科罰│
│    │        │  霆）        ├─────────────┤金，以新臺幣壹仟元折算壹│
│    │        │15,000元    │刑法第339 條第1 項之詐欺取│日，扣案如附表四編號1 、│
│    │        │              │財罪                      │2 所示之物品，均沒收。  │
├──┼────┼───────┼─────────────┼────────────┤
│ 5  │林維煌  │97年5月31日 │該詐欺集團某不詳女子撥打電│許騰輝共同犯詐欺取財未遂│
│    │        │  15時40分許  │話予林維煌，佯稱：你網路購│罪，累犯，處有期徒刑月│
│    │        │97年5月31日 │物到超商付款時，收銀員操作│，如易科罰金，以新臺幣壹│
│    │        │  18時30分許  │錯誤，成為分期付款，需依指│仟元折算壹日，扣案如附表│
│    │        │華南銀行中壢│示至ATM操作更正云云，惟林 │四編號1 、2 所示之物品，│
│    │        │  分行第241200│維煌知悉此為詐騙集團之慣用│均沒收。                │
│    │        │  658441號帳戶│伎倆，雖未陷於錯誤，仍前往│歐敏智共同犯詐欺取財未遂│
│    │        │  （戶名：李勇│台南縣歸仁鄉南保郵局裝設之│罪，處有期徒刑貳月，如易│
│    │        │  霆）        │ATM 操作匯款而未遂。      │科罰金，以新臺幣壹仟元折│
│    │        │1元         ├─────────────┤算壹日，扣案如附表四編號│
│    │        │              │刑法第339 條第3 項、第1 項│1、2所示之物品，均沒收。│
│    │        │              │之詐欺取財未遂罪          │                        │
├──┼────┼───────┼─────────────┼────────────┤
│ 6  │蔡羽微  │97年5月31日 │該詐欺集團某不詳女子撥打電│許騰輝共同犯詐欺取財罪，│
│    │        │  17時5分許   │話予蔡羽微，佯稱：你在網路│累犯，處有期徒刑肆月，如│
│    │        │97年5月31日 │購物，信用卡誤用12次分期，│易科罰金，以新臺幣壹仟元│
│    │        │  19時57分許  │要通知銀行取消交易云云，復│折算壹日，扣案如附表四編│
│    │        │華南銀行中壢│有假冒「玉山銀行行員」者撥│號1 、2 所示之物品，均沒│
│    │        │  分行第241200│打電話予蔡羽微，佯稱：需至│收。                    │
│    │        │  658441號帳戶│郵局查詢資料云云，致蔡羽微│歐敏智共同犯詐欺取財罪，│
│    │        │  （戶名：李勇│陷於錯誤，至臺中市清水區（│處有期徒刑月，如易科罰│
│    │        │  霆）        │改制前為臺中縣清水鎮）中貞│金，以新臺幣壹仟元折算壹│
│    │        │23,456元    │路39號南社郵局裝設之ATM 依│日，扣案如附表四編號1 、│
│    │        │              │指示操作而匯款。          │2 所示之物品，均沒收。  │
│    │        │              ├─────────────┤                        │
│    │        │              │刑法第339 條第1 項之詐欺取│                        │
│    │        │              │財罪                      │                        │
├──┼────┼───────┼─────────────┼────────────┤
│ 7  │蔡宛柳  │97年5月31日 │該詐欺集團某不詳男子，撥打│許騰輝共同犯詐欺取財罪，│
│    │（告訴）│  19時許      │電話予蔡宛柳，佯稱：係網路│累犯，處有期徒刑肆月，如│
│    │        │97年5月31日1│賣家，因其日前網路購物匯款│易科罰金，以新臺幣壹仟元│
│    │        │  9時54分許   │金額有誤，匯成分期付款方式│折算壹日，扣案如附表四編│
│    │        │  97年5月31日 │，需至提款機操作，以利取消│號1 、2 所示之物品，均沒│
│    │        │  20時22分許  │分期付款云云，致蔡宛柳陷於│收。                    │
│    │        │高雄灣仔內郵│錯誤，至臺中市龍井區（改制│歐敏智共同犯詐欺取財罪，│
│    │        │  局第00000000│前為臺中縣龍井鄉○○○○路│處有期徒刑月，如易科罰│
│    │        │  720511號帳戶│171 號裝設之ATM ，依指示操│金，以新臺幣壹仟元折算壹│
│    │        │  （戶名：吳泓│作而2 次匯款。            │日，扣案如附表四編號1 、│
│    │        │  礽）        ├─────────────┤2 所示之物品，均沒收。  │
│    │        │11,011元（第│刑法第339 條第1 項之詐欺取│                        │
│    │        │  1筆）       │財罪                      │                        │
│    │        │  7,748 元（第│                          │                        │
│    │        │  2筆）       │                          │                        │
├──┼────┼───────┼─────────────┼────────────┤
│ 8  │吳偉雄  │97年6月5日11│該詐欺集團某不詳成員假冒「│許騰輝共同犯詐欺取財罪，│
│    │（告訴）│  時許        │台新銀行北新分行行員」名義│累犯，處有期徒刑伍月，如│
│    │        │97年6月5日15│，撥打電話予吳偉雄，佯稱：│易科罰金，以新臺幣壹仟元│
│    │        │  時31分許    │其有委託他人提領大筆金額云│折算壹日，扣案如附表四編│
│    │        │鳳山新富郵局│云，復假冒「北刑大蔣警官」│號1 、2 所示之物品，均沒│
│    │        │  第0000000000│名義，佯稱：其帳戶有異常大│收。                    │
│    │        │  9440號帳戶（│額金額出入，涉及金融詐騙案│歐敏智共同犯詐欺取財罪，│
│    │        │  戶名：陳璽如│件，要求其提領帳戶內款項領│處有期徒刑肆月，如易科罰│
│    │        │  ）          │出，存入指定帳戶內代保管云│金，以新臺幣壹仟元折算壹│
│    │        │260,000元   │云，致吳偉雄陷於錯誤，依指│日，扣案如附表四編號1 、│
│    │        │              │示將帳戶內款項領出，存入指│2 所示之物品，均沒收。  │
│    │        │              │定之帳戶內。              │                        │
│    │        │              ├─────────────┤                        │
│    │        │              │刑法第339 條第1 項之詐欺取│                        │
│    │        │              │財罪                      │                        │
├──┼────┼───────┼─────────────┼────────────┤
│ 9  │陳雅甄  │97年6月5日17│該詐欺集團某不詳成員撥打電│許騰輝共同犯詐欺取財罪，│
│    │（告訴）│  時7分許     │話予陳雅甄，佯稱：其在興奇│累犯，處有期徒刑肆月，如│
│    │        │97年6月5日18│科技網站購買商品，因分期付│易科罰金，以新臺幣壹仟元│
│    │        │  時28分許    │款操作錯誤，須依指示才不會│折算壹日，扣案如附表四編│
│    │        │華南銀行鳳山│繼續扣款云云，致陳雅甄陷於│號1 、2 所示之物品，均沒│
│    │        │  分行第720200│錯誤，至桃園縣大園鄉郵局裝│收。                    │
│    │        │  486232號帳戶│設之ATM，依指示操作而匯款 │歐敏智共同犯詐欺取財罪，│
│    │        │  （戶名：鄭淑│。                        │處有期徒刑月，如易科罰│
│    │        │  惠即鄭文雯，├─────────────┤金，以新臺幣壹仟元折算壹│
│    │        │  下同）      │刑法第339 條第1 項之詐欺取│日，扣案如附表四編號1 、│
│    │        │19,108元    │財罪                      │2 所示之物品，均沒收。  │
├──┼────┼───────┼─────────────┼────────────┤
│ 10 │楊婷媛  │97年6月5日17│該詐欺集團某不詳成員撥打電│許騰輝共同犯詐欺取財罪，│
│    │（告訴）│  時10分許    │話予楊婷媛，佯稱：其網路購│累犯，處有期徒刑肆月，如│
│    │        │97年6月5日18│物時，因內部人員誤將付款方│易科罰金，以新臺幣壹仟元│
│    │        │  時41分許    │式勾選成分期付款，須至ATM │折算壹日，扣案如附表四編│
│    │        │華南銀行鳳山│確認並取消云云，致楊婷媛陷│號1 、2 所示之物品，均沒│
│    │        │  分行第720200│於錯誤，至嘉義縣嘉義市吳鳳│收。                    │
│    │        │  486232號帳戶│南路360號板信銀行裝設之ATM│歐敏智共同犯詐欺取財罪，│
│    │        │  （戶名：鄭淑│，依指示操作而匯款。      │處有期徒刑月，如易科罰│
│    │        │  惠）        ├─────────────┤金，以新臺幣壹仟元折算壹│
│    │        │7,970 元    │刑法第339 條第1 項之詐欺取│日，扣案如附表四編號1 、│
│    │        │              │財罪                      │2 所示之物品，均沒收。  │
├──┼────┼───────┼─────────────┼────────────┤
│ 11 │傅怡芬  │97年6月5日17│該詐欺集團某不詳成員假冒「│許騰輝共同犯詐欺取財罪，│
│    │（告訴）│  時32分許    │奇摩網路拍賣店家」名義撥打│累犯，處有期徒刑肆月，如│
│    │        │97年6月5日18│電話予傅怡芬，佯稱：因店家│易科罰金，以新臺幣壹仟元│
│    │        │  時23分許    │在輸入電腦作業疏失變成分期│折算壹日，扣案如附表四編│
│    │        │  97年6 月5 日│付款，要協助解除契約，須至│號1 、2 所示之物品，均沒│
│    │        │  19時47分許  │ATM操作云云，致傅怡芬陷於 │收。                    │
│    │        │華南銀行鳳山│錯誤，至嘉義縣嘉義市監理所│歐敏智共同犯詐欺取財罪，│
│    │        │  分行第720200│附近郵局裝設之ATM，依指示 │處有期徒刑月，如易科罰│
│    │        │  486232號帳戶│操作而2次匯款。           │金，以新臺幣壹仟元折算壹│
│    │        │  （戶名：鄭淑├─────────────┤日，扣案如附表四編號1 、│
│    │        │  惠）        │刑法第339 條第1 項之詐欺取│2 所示之物品，均沒收。  │
│    │        │16,016元（第│財罪                      │                        │
│    │        │  1筆）       │                          │                        │
│    │        │  1,012 元（第│                          │                        │
│    │        │  2筆）       │                          │                        │
├──┼────┼───────┼─────────────┼────────────┤
│ 12 │蘇怡潔  │97年6月5日18│該詐欺集團某不詳成員假冒網│許騰輝共同犯詐欺取財罪，│
│    │（告訴）│  時8分許     │路購物賣家名義撥打電話予蘇│累犯，處有期徒刑肆月，如│
│    │        │97年6 月5 日│怡潔，佯稱：因先前上網購物│易科罰金，以新臺幣壹仟元│
│    │        │  19時22分許  │，其於便利商店取貨時，便利│折算壹日，扣案如附表四編│
│    │        │華南銀行鳳山│商店人員不慎將付款手續設定│號1 、2 所示之物品，均沒│
│    │        │  分行第720200│成12期約定轉帳，須至ATM操 │收。                    │
│    │        │  486232號帳戶│作以取消分期付款云云，致蘇│歐敏智共同犯詐欺取財罪，│
│    │        │  （戶名：鄭淑│怡潔陷於錯誤，依指示至ATM │處有期徒刑月，如易科罰│
│    │        │  惠）        │操作而匯款。              │金，以新臺幣壹仟元折算壹│
│    │        │26,326元    ├─────────────┤日，扣案如附表四編號1 、│
│    │        │              │刑法第339 條第1 項之詐欺取│2 所示之物品，均沒收。  │
│    │        │              │財罪                      │                        │
└──┴────┴───────┴─────────────┴────────────┘
附表二
┌────────────────┬─────┬────────────┐
│事實                            │所犯法條  │主文                    │
├────────────────┼─────┼────────────┤
│許騰輝、歐敏智與年籍姓名不詳、綽│刑法第344 │許騰輝共同犯重利罪，累犯│
│號「王仔」之成年男子、自稱「陳小│條之重利罪│，處拘役伍拾日，如易科罰│
│姐」之成年女子及其他年籍不詳之成│          │金，以新臺幣壹仟元折算壹│
│年人，共同基於重利之犯意聯絡，見│          │日，扣案如附表四所示之物│
│鄭文雯需款孔急，乘鄭文雯急迫之際│          │品，均沒收。            │
│，推由「王仔」與歐敏智於97年6 月│          │歐敏智共同犯重利罪，處拘│
│2日10 時許，前至與鄭文雯相約之高│          │役肆拾日，如易科罰金，以│
│雄市鳳山區（改制前為高雄縣鳳山市│          │新臺幣壹仟元折算壹日，扣│
│）武慶三路上之「全家便利商店」前│          │案如附表四所示之物品，均│
│，貸款10,000元予鄭文雯，然實際上│          │沒收。                  │
│「王仔」僅交付7,000 元（該筆款項│          │                        │
│係由歐敏智依「王仔」之指示，於該│          │                        │
│處附近之自動提款機所提領），而預│          │                        │
│先扣除3,000 元之利息（年息約為36│          │                        │
│0 ％），鄭文雯簽發面額為1 萬元、│          │                        │
│2 萬元之本票各1 張，並提供華南商│          │                        │
│業銀行鳳山分行第000000000000號帳│          │                        │
│戶提款卡1 張及國民身分證影本為擔│          │                        │
│保，雙方並約定每10日為1 期，每期│          │                        │
│應清償本金及利息共1,000 元，共需│          │                        │
│清償10期，而取得與原本顯不相當之│          │                        │
│重利。                          │          │                        │
└────────────────┴─────┴────────────┘
附表三
┌──┬─────────┬──────────────────────┐
│編號│犯罪事實          │證據（出處）                                │
├──┼─────────┼──────────────────────┤
│ 1  │附表一編號1 吳建興│證人吳建興於警詢之證述（警一卷第72至76頁）│
│    │遭詐騙之事實      │彰化銀行匯款回條聯1紙（警一卷第79頁）     │
│    │                  │彰化商業銀行台南分行97年7月17日彰銀南台字 │
│    │                  │  第0970115號函檢附郭宇傑之帳號000-000000000│
│    │                  │  699 號開戶資料及交易明細（偵一卷第241 至24│
│    │                  │  4 頁）                                    │
│    │                  │臺灣臺南地方法院98年度簡字第251 號判決書（│
│    │                  │  偵四卷第193至195頁）                      │
│    │                  │郭宇傑所有彰化銀行台南分行帳號000000000000│
│    │                  │  提款卡1張                                 │
├──┼─────────┼──────────────────────┤
│ 2  │附表一編號2 蘇郁婷│證人蘇郁婷於警詢之證述（警一卷第96至100 頁│
│    │遭詐騙之事實      │  ）                                        │
│    │                  │郵局自動櫃員機交易單據1 紙 （警一卷第103頁│
│    │                  │  ）                                        │
│    │                  │遠東國際商業銀行97年6 月24日(97)遠銀財富字│
│    │                  │  第750號、97年8月1日(97)遠銀財富字第930號函│
│    │                  │  檢附吳懋奇之帳號000-00000000000006號開戶資│
│    │                  │  料及交易明細（偵一卷第111 至138 、141 至14│
│    │                  │  9 頁）                                    │
│    │                  │本院98年度審簡字第2153號判決書（偵四卷第25│
│    │                  │  8至260頁）                                │
│    │                  │吳懋奇所有帳號0000000000000 號提款卡1張   │
├──┼─────────┼──────────────────────┤
│ 3  │附表一編號3 張簡素│證人張簡素於警詢之證述（警一卷第34至36、│
│    │遭詐騙之事實    │  38至39頁）                                │
│    │                  │高雄銀行存款憑條1 紙（警一卷第42頁）      │
│    │                  │高雄銀行灣內分行97年7 月18日高銀灣內字第41│
│    │                  │  號函檢附廖德明之帳號000000000000號開戶資料│
│    │                  │  及交易明細（偵一卷第231至233頁）          │
│    │                  │本院98年度審簡字第1375號判決（偵四卷第67至│
│    │                  │  69頁）                                    │
│    │                  │廖德明所有高雄銀行灣內分行帳號000000000000│
│    │                  │  號存摺1本                                 │
├──┼─────────┼──────────────────────┤
│ 4  │附表一編號4 吳貞霓│證人吳貞霓於警詢之證述（警一卷第11至13、15│
│    │遭詐騙之事實      │  至16頁）                                  │
│    │                  │華南銀行自動櫃員機交易單據1 紙（警一卷第18│
│    │                  │  頁）                                      │
│    │                  │華南商業銀行中壢分行97年6月20日(97)華壢存 │
│    │                  │  字第587 號函檢附李勇霆帳號00000000000 號開│
│    │                  │  戶資料及交易明細（偵一卷第100至104頁）    │
│    │                  │臺灣桃園地方法院檢察署97年度偵字第15077 、│
│    │                  │  20736號不起訴處分書（偵四卷第45至46頁）   │
│    │                  │李勇霆所有之華南商業銀行帳號000000000001  │
│    │                  │  號帳戶存摺1本                             │
├──┼─────────┼──────────────────────┤
│ 5  │附表一編號5 林維煌│證人林維煌於警詢之證述（警一卷第3至4頁）  │
│    │遭詐騙之事實      │郵局自動櫃員機交易單據1 紙（警一卷第3頁） │
│    │                  │華南商業銀行中壢分行97年6月20日(97)華壢存 │
│    │                  │  字第587 號函檢附李勇霆帳號00000000000 號開│
│    │                  │  戶資料及交易明細（偵一卷第100至104頁）    │
│    │                  │臺灣桃園地方法院檢察署97年度偵字第15077 、│
│    │                  │  20736號不起訴處分書（偵四卷第45至46頁）   │
│    │                  │李勇霆所有之華南商業銀行帳號000000000001  │
│    │                  │  號帳戶存摺1本                             │
├──┼─────────┼──────────────────────┤
│ 6  │附表一編號6 蔡羽微│證人蔡羽微於警詢之證述（警一卷第22至24、25│
│    │遭詐騙之事實      │  至26頁）                                  │
│    │                  │郵局自動櫃員機交易單據1紙（警一卷第31頁） │
│    │                  │台新國際商業銀行97年7月31日函檢附李勇霆帳 │
│    │                  │  號0000000000000 號帳戶開戶資料及交易明細（│
│    │                  │  偵二卷第118至121頁）                      │
│    │                  │臺灣桃園地方法院檢察署97年度偵字第15077、 │
│    │                  │  20736 號不起訴處分書（偵四卷第47頁）      │
│    │                  │李勇霆所有之台新銀南壢分行帳號000000000000│
│    │                  │  7號存摺1本                                │
├──┼─────────┼──────────────────────┤
│ 7  │附表一編號7 蔡宛柳│證人蔡宛柳於警詢之證述（警一卷第57至62頁）│
│    │遭詐騙之事實      │郵政自動櫃員機交易單據2紙（經一卷第66頁） │
│    │                  │高雄郵政股份有限公司97年7月24日儲字第09707│
│    │                  │  1836號函檢附吳泓礽之高雄灣仔內郵局帳號0041│
│    │                  │  0000000000開戶資料及交易明細（偵一卷第313 │
│    │                  │  、324頁）                                 │
│    │                  │本院97年度審簡字第5146號判決書（偵四卷第16│
│    │                  │  9至172頁）                                │
│    │                  │吳泓礽所有高雄灣仔內郵局帳號00000000000000│
│    │                  │  提款卡1張                                 │
├──┼─────────┼──────────────────────┤
│ 8  │附表一編號8 吳偉雄│證人吳偉雄於警詢之證述（警一卷第45至49頁）│
│    │遭詐騙之事實      │郵政國內匯款執據1紙（警一卷第54頁）       │
│    │                  │高雄郵政股份有限公司97年7月24日儲字第09707│
│    │                  │  18362號函檢附陳璽如之鳳山新富郵局000000000│
│    │                  │  0944號開戶資料及交易明細（偵一卷第313 、33│
│    │                  │  7 至338頁）                               │
│    │                  │本院98年度易字第743 號判決書（偵四卷第143 │
│    │                  │  至145頁）                                 │
│    │                  │陳璽如所有鳳山新富郵局0000000000944 號提  │
│    │                  │  款卡1張                                   │
├──┼─────────┼──────────────────────┤
│ 9  │附表一編號9 陳雅甄│證人陳雅甄於警詢之證述（警一卷第118  至124│
│    │遭詐騙之事實      │  頁）                                      │
│    │                  │第一銀行及郵局自動櫃員機交易單據共5紙（警 │
│    │                  │  一卷第127至128頁）                        │
│    │                  │華南商業銀行鳳山分行97年7月23日華鳳存字第 │
│    │                  │  0970268號函檢附鄭淑惠（即鄭文雯）帳號72020│
│    │                  │  0000000號帳戶開戶資料及交易明細（偵二卷第1│
│    │                  │  6至18頁）                                 │
├──┼─────────┼──────────────────────┤
│ 10 │附表一編號10楊婷媛│證人楊婷媛於警詢之證述（警一卷第132  至136│
│    │遭詐騙之事實      │  、146至147頁）                            │
│    │                  │板信商業銀行自動櫃員機交易單據2紙（警一卷 │
│    │                  │  第139頁）                                 │
│    │                  │華南商業銀行鳳山分行97年7月23日華鳳存字第0│
│    │                  │  970268號函檢附鄭淑惠（即鄭文雯）帳號720200│
│    │                  │  486232號帳戶開戶資料及交易明細（偵二卷第16│
│    │                  │  至18頁）                                  │
├──┼─────────┼──────────────────────┤
│ 11 │附表一編號11傅怡芬│證人傅怡芬於警詢之證述（警一卷第143 至145 │
│    │遭詐騙之事實      │  、148至150頁）                            │
│    │                  │郵局自動櫃員機交易單據2 紙（警一卷第154頁 │
│    │                  │  ）                                        │
│    │                  │華南商業銀行鳳山分行97年7月23日華鳳存字第0│
│    │                  │  970268號函檢附鄭淑惠（即鄭文雯）帳號720200│
│    │                  │  486232號帳戶開戶資料及交易明細（偵二卷第16│
│    │                  │  至18頁）                                  │
├──┼─────────┼──────────────────────┤
│ 12 │附表一編號12蘇怡潔│證人蘇怡潔於警詢之證述（警一卷第107  至109│
│    │遭詐騙之事實      │  、111至112頁）                            │
│    │                  │郵局自動櫃員機交易單據1紙（警一卷第115頁）│
│    │                  │華南商業銀行鳳山分行97年7月23日華鳳存字第 │
│    │                  │  0970268號函檢附鄭淑惠（即鄭文雯）帳號72020│
│    │                  │  0000000 號帳戶開戶資料及交易明細（偵二卷第│
│    │                  │  16至18頁）                                │
├──┼─────────┼──────────────────────┤
│ 13 │附表二重利之事實  │證人鄭文雯於警詢、偵查中之證述（警二卷第28│
│    │                  │  至32、35至36頁、偵一卷第8至13頁）         │
│    │                  │鄭文雯簽發之本票2張（警二卷第185至186頁） │
│    │                  │鄭文雯之華南商業銀行鳳山分行帳號0000000000│
│    │                  │  32號帳戶提款卡1張                         │
│    │                  │鄭文雯之國民身分證影本                    │
└──┴─────────┴──────────────────────┘
附表四
┌──┬─────────────────┬───────┐
│編號│ 扣案物品                         │所有人        │
├──┼─────────────────┼───────┤
│ 1  │門號0000000000號之摩托羅拉手機壹支│綽號「王仔」之│
│    │（含SIM 卡壹枚，由被告歐敏智使用) │成年男子      │
├──┼─────────────────┼───────┤
│ 2  │門號0000000000號之諾基亞手機壹支  │綽號「王仔」之│
│    │(含SIM卡壹枚，由被告許騰輝使用)   │成年男子      │
├──┼─────────────────┼───────┤
│ 3  │筆記本壹本                        │被告歐敏智    │
└──┴─────────────────┴───────┘
附表五
┌──┬──────────────────────┐
│編號│ 扣案物品                                   │
├──┼──────────────────────┤
│ 1  │門號0000000000號之摩托羅拉手機(含SIM卡)     │
├──┼──────────────────────┤
│ 2  │門號0000000000號之ZIKOM手機(含SIM卡)        │
├──┼──────────────────────┤
│ 3  │李勇霆所有之華南銀行中壢分行帳戶存摺(帳號：2│
│    │00000000000)                                │
├──┼──────────────────────┤
│ 4  │李勇霆所有之台新銀行南壢分行帳戶存摺(帳號：2│
│    │0000000000000）                             │
├──┼──────────────────────┤
│ 5  │廖德明所有之高雄銀行灣內分行帳戶存摺（帳號：│
│    │000000000000）                              │
├──┼──────────────────────┤
│ 6  │梁豐麟所有之兆豐銀行岡山分行帳戶存摺（帳號：│
│    │00000000000）                               │
├──┼──────────────────────┤
│ 7  │梁豐麟所有之彰化銀行岡山分行帳戶存摺（帳號：│
│    │00000000000000）                            │
├──┼──────────────────────┤
│ 8  │林秋蘭所有之京城銀行西港分行帳戶存摺（帳號：│
│    │000000000000）                              │
├──┼──────────────────────┤
│ 9  │歐敏智所有之高雄桂林郵局帳戶提款卡（帳號：00│
│    │00000-0000000）                             │
├──┼──────────────────────┤
│ 10 │陳璽如所有之鳳山新富郵局帳戶提款卡（帳號：01│
│    │00000-0000000）                             │
├──┼──────────────────────┤
│ 11 │吳泓礽所有之高雄灣仔內郵局帳戶提款卡（帳號：│
│    │00000000000000）                            │
├──┼──────────────────────┤
│ 12 │郭宇傑所有之彰化銀行台南分行帳戶提款卡（帳號│
│    │：000000000000）                            │
├──┼──────────────────────┤
│ 13 │梁豐麟所有之彰化銀行岡山分行帳戶提款卡（帳號│
│    │00000000000000）                            │
├──┼──────────────────────┤
│ 14 │兆豐國際商業銀行信用卡（卡號：00000000000000│
│    │73）                                        │
├──┼──────────────────────┤
│ 15 │華僑商業銀行信用卡（卡號：0000000000000000）│
├──┼──────────────────────┤
│ 16 │台北富邦商業銀行信用卡卡號：000000000000000 │
│    │）                                          │
├──┼──────────────────────┤
│ 17 │中國信託商業銀行（卡號：000000000000000）   │
├──┼──────────────────────┤
│ 18 │吳懋奇所有之遠東國際商業銀行中正分行提款卡（│
│    │帳號：00000000000006）                      │
├──┼──────────────────────┤
│ 19 │李蕙欣之國民身分證、健保卡、汽車駕照影本各1 │
│    │份                                          │
├──┼──────────────────────┤
│ 20 │孔麗眉之國民身分證、健保卡影本各1份         │
├──┼──────────────────────┤
│ 21 │鄭文雯簽立金額一萬元之本票1張               │
├──┼──────────────────────┤
│ 22 │鄭文雯簽立金額二萬元之本票1張               │
├──┼──────────────────────┤
│ 23 │林桂蘭印章1枚                               │
├──┼──────────────────────┤
│ 24 │林文程履歷表1張                             │
├──┼──────────────────────┤
│ 25 │現金69000元                                 │
├──┼──────────────────────┤
│ 26 │陳璽如所有之花旗（台灣）銀行鳳山分行帳戶提款│
│    │卡（帳號：00000000000000）                  │
├──┼──────────────────────┤
│ 27 │泰瑋玲所有之三地門郵局提款卡（帳號：00000000│
│    │029277）                                    │
├──┼──────────────────────┤
│ 28 │孔麗眉簽立金額一萬元之本票1張               │
├──┼──────────────────────┤
│ 29 │泰瑋玲所有之三地門郵局存款明細1張（帳號：007│
│    │00000000000）                               │
├──┼──────────────────────┤
│ 30 │徐金龍所有永康網寮郵局戶之存款明細1張（帳號 │
│    │：00000000000000）                          │
├──┼──────────────────────┤
│ 31 │高瑋祥所有台灣中小企銀烏日分行帳戶存款憑條1 │
│    │張（帳號：00000000000）                     │
├──┼──────────────────────┤
│ 32 │許宗麟所有華南銀行鹿港分行存款憑條1張（帳號 │
│    │：00000000000）                             │
├──┼──────────────────────┤
│ 33 │劉秀花所有澎湖縣漁會台灣銀行匯出匯款回條聯（│
│    │帳號：00000000000000）                      │
├──┼──────────────────────┤
│ 34 │歐敏智所有之高雄桂林郵局帳戶存摺（帳號：0041│
│    │0000000000）                                │
├──┼──────────────────────┤
│ 35 │梁豐麟之印章1枚                             │
├──┼──────────────────────┤
│ 36 │鄭淑君所簽立金額一萬元之本票1張             │
├──┼──────────────────────┤
│ 37 │鄭文雯簽立金額一萬元之本票1張               │
├──┼──────────────────────┤
│ 38 │門號0000000000號之威寶手機(含SIM卡)         │
├──┼──────────────────────┤
│ 39 │林雅文所有楠梓右昌郵局帳戶提款卡（帳號：0041│
│    │0000000000）                                │
├──┼──────────────────────┤
│ 40 │許騰輝所有花蓮第一信用合作社提款卡（帳號：14│
│    │000000000000）                              │
├──┼──────────────────────┤
│ 41 │許騰輝所有之中國信託信用卡（帳號：0000000000│
│    │443998）                                    │
├──┼──────────────────────┤
│ 42 │現金六千元                                  │
└──┴──────────────────────┘
附錄本案論罪條文：
刑法第339 條
意圖為自己或第三人不法之所有，以詐術使人將本人或第三人之
物交付者，處五年以下有期徒刑、拘役或科或併科一千元以下罰
金。
以前項方法得財產上不法之利益或使第三人得之者，亦同。
前二項之未遂犯罰之。
第344 條
乘他人急迫、輕率或無經驗貸以金錢或其他物品，而取得與原本
顯不相當之重利者，處一年以下有期徒刑、拘役或科或併科一千
元以下罰金。